# 权益法增资后权益法核算

提问人：jzz614 时间：2017-01-15 23:27:56
@陈版主 请教版主，A公司原持有B公司30%股权按权益法（无正负商誉）， 2015 年初B公司可辨认净资产公允价值 1000 万，同时在2015 年初A公司及 1 个外部新股东分别增加投资 1000 万入股B公司，增资后A公司合计持有B公司35%股权按权益法（原持股稀释至25%，增资 1000 万获得10%股份），此时B公司可辨认净资产公允价值 3000 万。 对于A公司: 借：长期股权投资 1000 万贷：货币资金 1000 万 从增资时点 2015 年初开始按35%持股比例进行权益法核算。在增资时点，还需要针对原持股比例对应享有可辨认净资产公允价值的变动（增资后资本公积增加）？ 增资后综合考虑还原持股比例+增资比例，正商誉，根据最新 2014 年修订后指南，是不是不用做账务处理？

回答人：chenyiwei
因为增资前后都是权益法核算，不属于“跨越会计界线”，因此不需要对原持有股权按公允价值重新计量或者进行视同处置的会计处理。 但对于本次增持的 5 ％股权，在后续权益法核算时，其损益调整应当以当前增持日被投资方的可辨认净资产公允价值为基础调整，该调整基础不同于原持有的 30 ％股权。也就是后续权益法核算时，对于同一被投资方的股权投资也要有两个不同的核算调整基础。

提问人：jzz614 时间：2017-01-16 15:26:50
版主，原持股30%，后续计量还是按30%，不考虑由于增资股权稀释至25%？ 增资获得增资后10%股权，只视同在原持股基础上增加5%股权比例。这5%投资成本仍为 1000 万（当期5%对应被投资方的可辨认净资产公允价值 150 万，正商誉），增资日除确认投资成本不做其他处理，后续计量分成 2 段如何计量？

回答人：chenyiwei
增资日除了确认投资成本增加以外，不做其他会计处理。但增资 1000 元不能全部算作增持 5 ％的成本，只有其中的1/7（ 5 ％／ 35 ％）
部分是针对新增股权的持股成本。据此进行后续权益法核算。